<LexicalEntry>
	<feat att="partOfSpeech" val="mainVerb" />
	<feat att="id" val="GMU_HAVE,2_1" />
	<feat att="morphologicalUnitId" val="HAVE_2" />
	<feat att="originalSource" val="PAROLE" />
	<feat att="independentWord" val="yes" />
	<Lemma>
		<FormRepresentation>
			<feat att="writtenForm" val="have" />
			<feat att="officiallyApproved" val="yes" />
		</FormRepresentation>
	</Lemma>
	<WordForm>
		<feat att="verbFormMood" val="imperative" />
		<FormRepresentation>
			<feat att="writtenForm" val="hav" />
			<feat att="inflectionalParadigm" val="MFG0580" />
			<feat att="officiallyApproved" val="yes" />
			<feat att="frequency" val="29.8571" />
		</FormRepresentation>
	</WordForm>
	<WordForm>
		<feat att="verbFormMood" val="indicative" />
		<feat att="tense" val="present" />
		<feat att="voice" val="activeVoice" />
		<FormRepresentation>
			<feat att="writtenForm" val="har" />
			<feat att="inflectionalParadigm" val="MFG0580" />
			<feat att="officiallyApproved" val="yes" />
			<feat att="frequency" val="8844.6964" />
		</FormRepresentation>
	</WordForm>
	<WordForm>
		<feat att="verbFormMood" val="indicative" />
		<feat att="tense" val="present" />
		<feat att="voice" val="passiveVoice" />
		<FormRepresentation>
			<feat att="writtenForm" val="haves" />
			<feat att="inflectionalParadigm" val="MFG0580" />
			<feat att="officiallyApproved" val="yes" />
			<feat att="frequency" val="1.4464" />
		</FormRepresentation>
	</WordForm>
	<WordForm>
		<feat att="verbFormMood" val="indicative" />
		<feat att="tense" val="past" />
		<feat att="voice" val="activeVoice" />
		<FormRepresentation>
			<feat att="writtenForm" val="havde" />
			<feat att="inflectionalParadigm" val="MFG0580" />
			<feat att="officiallyApproved" val="yes" />
			<feat att="frequency" val="2706.2321" />
		</FormRepresentation>
	</WordForm>
	<WordForm>
		<feat att="verbFormMood" val="infinitive" />
		<feat att="voice" val="passiveVoice" />
		<FormRepresentation>
			<feat att="writtenForm" val="haves" />
			<feat att="inflectionalParadigm" val="MFG0580" />
			<feat att="officiallyApproved" val="yes" />
			<feat att="frequency" val="1.4464" />
		</FormRepresentation>
	</WordForm>
	<WordForm>
		<feat att="verbFormMood" val="infinitive" />
		<feat att="voice" val="activeVoice" />
		<FormRepresentation>
			<feat att="writtenForm" val="have" />
			<feat att="inflectionalParadigm" val="MFG0580" />
			<feat att="officiallyApproved" val="yes" />
			<feat att="frequency" val="1420.4643" />
		</FormRepresentation>
	</WordForm>
	<WordForm>
		<feat att="verbFormMood" val="participle" />
		<feat att="tense" val="past" />
		<FormRepresentation>
			<feat att="writtenForm" val="haft" />
			<feat att="inflectionalParadigm" val="MFG0580" />
			<feat att="officiallyApproved" val="yes" />
			<feat att="frequency" val="344." />
		</FormRepresentation>
	</WordForm>
	<WordForm>
		<feat att="verbFormMood" val="participle" />
		<feat att="tense" val="present" />
		<FormRepresentation>
			<feat att="writtenForm" val="havende" />
			<feat att="inflectionalParadigm" val="MFG0580" />
			<feat att="officiallyApproved" val="yes" />
			<feat att="frequency" val=".1964" />
		</FormRepresentation>
	</WordForm>
	<WordForm>
		<feat att="verbFormMood" val="gerundive" />
		<feat att="grammaticalNumber" val="singular" />
		<feat att="grammaticalGender" val="commonGender" />
		<feat att="definiteness" val="unspecified" />
		<feat att="transcategorization" val="transnominal" />
		<FormRepresentation>
			<feat att="writtenForm" val="haven" />
			<feat att="inflectionalParadigm" val="MFG0580" />
			<feat att="officiallyApproved" val="yes" />
			<feat att="frequency" val="39.875" />
		</FormRepresentation>
	</WordForm>
</LexicalEntry>
